【裁判字號】    99,裁,866
【裁判日期】    990422
【裁判案由】    營業稅
【裁判全文】
最  高  行  政  法  院  裁  定
                                       99年度裁字第866號
上  訴  人  億維企業社
代  表  人  甲○○
被 上訴 人  財政部臺灣省中區國稅局
代  表  人  乙○○
上列當事人間營業稅事件，上訴人對於中華民國99年2月4日臺中
高等行政法院98年度訴字第394號判決，提起上訴，本院裁定如
下：
    主  文
上訴駁回。
上訴審訴訟費用由上訴人負擔。
    理  由
一、按對於高等行政法院判決之上訴，非以其違背法令為理由，
    不得為之，行政訴訟法第242條定有明文。依同法第243條第
    1項規定，判決不適用法規或適用不當者，為違背法令；而
    判決有同條第2項所列各款情形之一者，為當然違背法令。
    是當事人對於高等行政法院判決上訴，如依行政訴訟法第24
    3條第1項規定，以高等行政法院判決有不適用法規或適用不
    當為理由時，其上訴狀或理由書應有具體之指摘，並揭示該
    法規之條項或其內容；若係成文法以外之法則，應揭示該法
    則之旨趣；倘為司法院解釋或本院之判例，則應揭示該判解
    之字號或其內容。如以行政訴訟法第243條第2項所列各款情
    形為理由時，其上訴狀或理由書，應揭示合於該條項各款之
    事實。上訴狀或理由書如未依此項方法表明，或其所表明者
    與上開法條規定不合時，即難認為已對高等行政法院判決之
    違背法令有具體之指摘，其上訴自難認為合法。
二、本件上訴人於民國96年11月至97年2月間銷售貨物銷售額合
    計新臺幣（下同）1,699萬5,882元，逾規定30日期限未申報
    銷售額及統一發票明細表，亦未按應納稅額繳納營業稅，經
    被上訴人查獲，審理違章成立，乃核定補徵營業稅額84萬9,
    794元（調查基準日97年4月30日前已自動補繳稅款69萬0,45
    7元，調查基準日後之97年8月13日繳納15萬9,337元），並
    按所漏稅額15萬9,337元處1倍罰鍰15萬9,337元。上訴人不
    服，循序提起行政訴訟，遭原審判決駁回，乃對原判決上訴
    ，主張：依加值型及非加值型營業稅法（下稱營業稅法）施
    行細則第52條第2項第1款規定，被上訴人依「查得之資料」
    核定應補徵之應納稅額為漏稅額，自應包括查得之銷項資料
    及進項資料。惟被上訴人僅依查得之銷項金額，核算漏稅額
    ，未查核上訴人之進項資料，據以扣除進項稅額，有違上述
    施行細則規定，且與行政程序法第1條及第9條規定不合。又
    財政部89年10月19日臺財稅第890457254號函限制以申報之
    進項稅額為前提，始得扣抵銷項稅額，顯為違法之釋示。另
    上訴人就有關營業之帳務處理委由合法之記帳士「邱業茗」
    辦理，已盡選任之注意義務，就系爭漏報稅額既非故意，且
    就合法記帳士所為違法情事亦無可能查知，自不應處以罰鍰
    ，原審對上訴人是否能監督專業記帳士而未監督，未予深究
    ，即認上訴人難謂無過失，自有判決不備理由之違背法令情
    事等語。雖以該判決違背法令為由，惟核其上訴理由，係就
    原審取捨證據、認定事實之職權行使，指摘其為不當，並就
    原審已論斷者，泛言未論斷，暨就原審所為論斷，執無涉之
    營業稅法施行細則第52條第2項第1款、行政程序法第1條及
    第9條規定，泛言其違法，而非具體表明合於不適用法規、
    適用法規不當、或行政訴訟法第243條第2項所列各款之情形
    ，難認對原判決之如何違背法令已有具體之指摘。依首開規
    定及說明，應認其上訴為不合法。
三、據上論結，本件上訴為不合法。依行政訴訟法第249條第1項
    前段、第104條、民事訴訟法第95條、第78條，裁定如主文
    。
中    華    民    國    99    年    4     月    22    日
                    最高行政法院第一庭
                        審判長法官  鄭  淑  貞
                              法官  林  茂  權
                              法官  侯  東  昇
                              法官  楊  惠  欽
                              法官  胡  方  新
以  上  正  本  證  明  與  原  本  無  異
中    華    民    國    99    年    4     月    23    日
                              書記官  張  雅  琴


司法院資訊處製作；財團法人民間司法改革基金會備份。
